臺灣新北地方法院民事判決
                                      110年度訴字第482號
原      告  張淑慧
訴訟代理人  游婷妮律師
被      告  連邑宸
訴訟代理人  林福地律師
複  代理人  趙玉雯律師
上列當事人間請求侵權行為損害賠償事件，本院於民國111 年1
月12日言詞辯論終結，判決如下：
     主  文
被告應給付原告新臺幣貳拾伍萬元，及自民國一一○年二月二日
起至清償日止，按週年利率百分之五計算之利息。
原告其餘之訴駁回。
訴訟費用四分之一由被告負擔，餘由原告負擔。
本判決第一項得假執行。但被告如以新臺幣貳拾伍萬元為原告預
供擔保後，得免為假執行。
    事實及理由
一、原告主張略以：原告與訴外人王信雄為夫妻，原告於109年1
    2月間社群軟體Instagram〈下簡稱IG〉接獲被告以帳號lian_l
    ian0909私訊，表示其曾與王信雄有過孩子，並放話「我完
    全搞不懂你們在僵持什麼」等語，由被告傳給原告的訊息可
    知，其曾多次與王信雄發生性行為，一同前往峇里島旅遊，
    還拍有與王信雄接吻、王信雄躺在其僅著貼身衣物身上的照
    片；嗣後原告詢問王信雄，王信雄坦承自106年4月與被告外
    遇交往，多次發生通姦行為進而兩度懷孕等情，被告曾於10
    6 年10月間於板橋雷世陽婦產科及107年6月間於新莊樂寶兒
    診所進行人工流產，且被告與王信雄曾於107年4月7 日一起
    出國至峇里島旅行等情，均已逾越一般朋友往來時應有之舉
    措，顯背於善良風俗、違反配偶忠誠義務、破壞原告與王信
    雄間夫妻共同生活之圓滿安全及幸福，侵害原告基於配偶關
    係之身分法益而情節重大，造成原告極大的精神痛苦，無法
    好好睡覺吃飯，痛苦不堪，爰依民法第184 條第1項、第195
    條第1項前段、第3項規定，提起本件訴訟，請求精神慰撫金
    新臺幣（下同）100萬元，聲明：被告應給付原告100 萬元
    ，及自起訴狀繕本送達翌日起至清償日止，按年息5% 計算
    之利息。如獲勝訴判決，願供擔保為假執行之宣告等語。
二、被告答辯以：　　
　㈠原告主張侵權行為事實發生之時點，距原告提起本件訴訟之
    日期110年1月7日，均已超過2 年之請求權時效而消滅，故
    原告本件請求於法不符，合先敘明。
　㈡再者，原告稱被告之2次人工流產手術係因與王信雄通姦行為
    所致云云，然被告是否施行人工流產手術，與是否與王信雄
    發生性行為係屬二事，不能僅因被告曾施行人工流產，遽認
    定曾與王信雄發生性行為。此外，被告從未在社群軟體IG上
    使用名稱為lian_lian0909之帳號，被告之帳號名稱為lien_
    rong_rong，且被告在自己IG帳號上最後一次發送訊息之時
    間為109 年11月15日，與原告指述本件訴訟前近日發送私訊
    之日期不同；被告109 年12月間發現有人擅自使用其FB帳戶
    上之個人照片私設IG帳號後，即發訊警告朋友們不要被騙。
    況被告108 年間已與王信雄分手，兩人早已無任何瓜葛往來
    ，被告更已有感情穩定且交往多時之男友，何須在原告所述
    之起訴前近日以其所謂之IG帳號發送破壞原告與王信雄婚姻
    感情之訊息給原告，顯不合常理。
  ㈢最後，被告與王信雄交往時，並不知道其已有婚姻，縱認被
    告有侵害原告之配偶權，被告事後知悉王信雄有配偶，亦認
    為不妥，即決定不再與王信雄有任何瓜葛，徵諸前開情事，
    原告請求精神慰撫金損害賠償金額高達100 萬元，實屬過高
    。
  ㈣綜上，原告請求顯無理由，應予駁回，聲明：原告之訴駁回
    。如受不利之判決，請准供擔保免為假執行等語。
三、本院得心證之理由：
　㈠原告得請求被告賠償非財產上之損害，核屬有據。　
  ⒈按因故意或過失，不法侵害他人之權利者，負損害賠償責任
    ；故意以背於善良風俗之方法，加損害於他人者亦同；又不
    法侵害他人之身體、健康、名譽、自由、信用、隱私、貞操
    ，或不法侵害其他人格法益而情節重大者，被害人雖非財產
    上之損害，亦得請求賠償相當之金額；前二項規定，於不法
    侵害他人基於父、母、子、女或配偶關係之身分法益而情節
    重大者，準用之，民法第184條第1項、第195 條第1 項前段
    、第3項分別定有明文。又婚姻係以夫妻之共同生活為目的
    ，配偶應互相協力保持其共同生活之圓滿安全及幸福，夫妻
    互守誠實，係確保其共同生活之圓滿安全及幸福之必要條件
    ，故應解為配偶因婚姻契約而互負誠實之義務，配偶之一方
    行為不誠實，破壞共同生活之圓滿安全及幸福者，即為違反
    因婚姻契約之義務而侵害他方之權利（最高法院55年上字第
    2053號民事裁判意旨參照）。
  ⒉經查，原告與王信雄於98 年11 月27日結婚，育有一子，被
    告曾與王信雄交往，並於107年4月間出國同遊峇里島等情，
    兩造並不爭執，且有戶籍謄本、照片、入出境資訊連結作業
    在卷可查（見本院卷第23頁至第27頁、第53頁、第55頁），
    應足採信。又被告曾於106年10月間於板橋雷世陽婦產科診
    所及107年6月於新莊樂寶兒診所進行人工流產，此有診所函
    文附卷可稽（見本院卷第71頁、第73頁），亦足採信。
  ⒊至被告辯稱當時對於王信雄是否已婚並不知悉等語，並爭執
    原告提出之社群軟體IG帳號lian_lian0909與原告之私訊內
    容並非被告傳送等語，查該IG帳號與原告間之訊息內容為「
    他早就交至少兩三個對象了，你還不死心嗎？」、「而且我
    跟他有過孩子，妳也不是不知道吧！他現在也有新對象正在
    走，我完全搞不清楚你們在僵持什麼」，並有被告與王信雄
    出遊、親吻之照片，有卷附訊息截圖照片1份在卷可稽（見
    本院卷第19頁至第27頁），該IG帳號「lian_lian0909」之
    頭像照片即為被告，帳號名稱亦與被告之姓氏相符，而傳送
    訊息之內容與照片，包含王信雄與被告出遊、接吻之照片，
    且有被告身著內衣與王信雄上身赤裸之合照，均屬私密之照
    片，實難想像若非被告以其所使用之帳號所為，第三人係如
    何知悉並擁有此等私密照片之可能，或有何使用或盜用被告
    帳號聯繫原告之必要，應足認該帳號確係被告所使用。再者
    ，被告以該帳號聯繫原告，並參酌其訊息內容，可知被告知
    悉原告為王信雄之配偶，且被告於另案中甚有傳訊息於王信
    雄友人、兒子等，此有臺灣新北地方檢察署檢察官110年度
    偵字第19388號不起訴處分書在卷可查（見本院卷第97頁至
    第98頁），是依被告之行為足見其已知悉王信雄為有配偶之
    人。且被告確曾在與王信雄交往時期，進行人工流產，除有
    前開診所函文，亦與前開訊息內容相符，是原告之主張已足
    採信。是以，被告之行為，已破壞原告婚姻共同生活因互信
    而圓滿、安全、幸福之權利，而達情節重大情狀，則原告依
    民法第184條第1項、第195條第1項、第3項規定，請求被告
    賠償非財產上損害，當屬有據。
　㈡原告請求被告賠償其精神慰撫金之數額以25萬元為適當，逾
    此範圍，不能准許。
  ⒈按不法侵害他人之人格權，被害人受有非財產上損害，請求
    加害人賠償相當金額之慰撫金時，法院對於慰撫金之量定，
    應斟酌實際加害情形、所造成之影響、被害人所受精神上痛
    苦之程度、雙方之身分、地位、經濟狀況及其他各種情形，
    以核定相當之數額（最高法院47年台上字第1221號、51年台
    上字第223 號、76年台上字第1908號裁判意旨參照）。
  ⒉茲審酌原告與王信雄於98 年11 月結婚，育有1子，被告侵害
    配偶權之行為，侵害情節、時間、兩造之所得及經濟能力（
    見限閱卷之電子稅務閘門財產所得調件明細表）等一切情狀
    ，認原告得請求被告給付之精神慰撫金，應以25萬元為適當
    ，其他逾此範圍之請求，即非有據，不應准許。
　㈢原告之侵權行為損害賠償請求權未罹於時效。　
  ⒈按因侵權行為所生之損害賠償請求權，自請求權人知有損害
    及賠償義務人時起，2年間不行使而消滅，民法第197條第1
    項前段定有明文。關於侵權行為損害賠償請求權之消滅時效
    ，應以請求權人實際知悉損害及賠償義務人時起算。所謂知
    悉有損害及賠償義務人之知，係指明知而言。如當事人間就
    知之時間有所爭執，應由賠償義務人就請求權人知悉在前之
    事實，負舉證責任（最高法院72年台上字第738號、72年台
    上字第1428號裁判意旨參照）。
　⒉被告固稱原告主張侵權行為事實發生之時點，距原告提起本
    件訴訟之110年1月7日，已超過2年之請求權時效而消滅等語
    ，然被告傳送訊息予原告之時間點為109年12月21日（見本
    院卷第97頁），而被告並未提出事證足認原告於前已知悉王
    信雄與被告間有婚外情，準此原告自知悉本件侵權事實時，
    始起算侵權行為損害賠償請求權時效，原告於110年1月7日
    提起本件訴訟時，尚無逾2年時效期間。被告所執前揭時效
    抗辯，應無足取。　
　㈣末按給付無確定期限者，債務人於債權人得請求給付時，經
    其催告而未為給付，自受催告時起，負遲延貴任。其經債權
    人起訴而送達訴狀，與催告有同一之效力；又遲延之債務，
    以支付金錢為標的者，債權人得請求依法定利率計算之遲延
    利息；應付利息之債務，其利率未經約定，亦無法律可據者
    ，週年利率為5%，民法第229 條第2 項、第233 條第1 項前
    段、第203 條分別定有明文。查本件原告請求被告應給付之
    前開金額，並未定有給付之期限，起訴狀繕本係於110 年1
    月22日寄存送達被告住所地（見本院卷第39頁之送達證書)
    ，經10日於同年2月1日發生效力，則原告請求自起訴狀繕本
    送達被告翌日即110 年2 月2日起至清償日止，按週年利率5
    %計算之利息，自無不合。 
四、綜上所述，原告依民法第184條第1項前段、第195條第1項前
    段、第3 項規定請求被告給付25萬元，及自110年2月2日起
    至清償日止，按週年利率5%計算之法定遲延利息，核無不合
    ，應予准許；逾此範圍之請求，為無理由，則予駁回。兩造
    陳明願供擔保聲請宣告假執行或免為假執行，經核原告勝訴
    部分，因所命給付之金額未逾50萬元，依民事訴訟法第389 
    條第1 項第5 款規定，應依職權宣告假執行；被告就原告勝
    訴部分，聲請宣告免為假執行，合於法律規定，爰併酌定相
    當之擔保金額宣告之。至原告其餘假執行之聲請，因訴之駁
    回而失所依據，應予駁回。
五、本件事證已臻明確，兩造其餘之攻擊防禦方法及所提出之證
    據資料，經本院斟酌後，認均不足以影響本判決之結果，爰
    不一一論列，併此敘明。
六、訴訟費用負擔之依據：民事訴訟法第79條。　　
中　　華　　民　　國　 111　　年　　2 　　月　　18　  日
                  民事第六庭    法　官　宋家瑋
以上正本係照原本作成
如對本判決上訴，須於判決送達後20日內向本院提出上訴狀。如
委任律師提起上訴者，應一併繳納上訴審裁判費。
中　　華　　民　　國　　111 　年　　2 　　月　　21　　日
                                書記官　洪愷翎